臺灣臺北地方法院刑事判決　　　　　　　　　　　　　九十年度易字第二○○五號
　　公　訴　人　臺灣臺北地方法院檢察署檢察官
　　被　　　告　甲○○
右列被告因毀損等案件，經檢察官聲請簡易判決處刑（九十年度偵字第一九○七六號
），本院認為不宜以簡易判決處刑，而以通常程序審判，判決如左：
    主  文
甲○○以加害身體之事，恐嚇他人致生危害於安全，處拘役貳拾日。如易科罰金，以
佰元折算壹日。
被訴毀損部分公訴不受理。
    事  實
一、甲○○與案外人廖東城為男女朋友關係，因廖東城自民國九十年二月間農曆年後
    即避不見面，甲○○多次聯絡無著，乃於同年三月二十九日上午十時十分許，前
    往廖東城所有之臺北市○○○路○段一六三號（起訴書誤載為一三六號，經檢察
    官於九十一年五月十四日審理時當庭更正）十四樓之二，以尋找廖東城為由，按
    鈴要求向廖東城承租上址之祖榕實業有限公司（負責人為己○○，下稱祖榕公司
    ）職員開門，適逢己○○回來，詢問甲○○何事，但甲○○答以：「不要你管」
    等語，己○○即下樓至大廈管理員之櫃檯處，以電話交代秘書陳秀灡無須應門，
    而甲○○叫門多時，見無人理會，因而心生不滿，竟基於毀損之犯意，持其隨身
    攜帶之榔頭一支，敲破損壞該屋之大門玻璃（毀損部分未據所有人即廖東城告訴
    ），隨即下樓至管理員櫃檯，於己○○面前，氣憤地打電話質問陳秀灡何以拒不
    開門，並基於恐嚇之犯意，恫稱：「走路要小心，不然要讓妳頭開花」等語，使
    陳秀灡心生畏懼，致生危害於安全。
二、案經被害人陳秀灡訴請臺北市政府警察局松山分局報請臺灣臺北地方法院檢察署
    檢察官偵查後聲請簡易判決處刑，本院認不宜以簡易判決處刑而依通常程序審判
    。
    理  由
甲、有罪部分：
一、訊據被告甲○○固坦承於右揭時地打電話至祖榕公司，由告訴人陳秀灡接聽，當
    時己○○亦在場等情（見偵查卷第三頁反面之偵訊筆錄、第十七頁反面、第十八
    頁之訊問筆錄，本院九十年度簡字第四○六○號刑事卷《下稱本院卷第一冊》第
    十七頁之訊問筆錄，本院卷第二冊第五十五頁之訊問筆錄），惟矢口否認有何恐
    嚇犯行，辯稱：伊只是問告訴人為何不開門，並講一些氣話，但未出言恐嚇告訴
    人云云。惟查：
（一）右揭事實，業據告訴人指訴歷歷（見偵查卷第七頁之偵訊筆錄，本院卷第一冊
      第十八至十九頁之訊問筆錄，本院九十年度易字第二○○五號刑事卷《下稱本
      院卷第二冊》第五十一至五十二頁之訊問筆錄），且經在場證人己○○結證屬
      實（見偵查卷第五至六頁之偵訊筆錄，本院卷第二冊第五十二至五十三頁之訊
      問筆錄）。故被告辯稱並未出言恐嚇云云，顯係事後卸責之詞，不足採信。
（二）至證人即管理員戊○○、乙○○、丁○○均於本院審理時否認在場（戊○○部
      分見本院卷第五十四頁之訊問筆錄。乙○○部分見本院卷第九十七至九十八頁
      之訊問筆錄。丁○○部分見本院卷第一一九至一二○頁之訊問筆錄。），自無
      從據此為被告有利之認定。
（三）綜上所述，被告所辯委無足採。故事證明確，被告犯行堪以認定。
二、核被告所為，係犯刑法第三百零五條之恐嚇罪。爰審酌被告係因一時氣憤始出言
    恐嚇告訴人，告訴人因此所受之心理壓迫程度非輕，而被告於犯罪後仍飾詞否認
    犯行等一切情狀，量處如主文第一項所示之刑，並諭知易科罰金之折算標準。
三、公訴意旨另以：被告以電話恐嚇丙○○，揚言將找人跟蹤等語，致生危害於丙○
    ○之安全，因認被告涉犯刑法第三百零五條恐嚇罪嫌。
（一）按告訴人之告訴，係以使被告受刑事訴追為目，是其陳述是否與事實相符，仍
      應調查其他證據以資審認（最高法院五十二年臺上字第一三○○號判例意旨參
      照）。
（二）經查告訴人固於警訊時指稱：（甲○○）恐嚇我稱：為什麼按門鈴沒有開門，
      妳就不要出門，出來的話要讓我頭開花，叫我走路要小心一點，要叫人跟蹤我
      ，且以三字經罵我等語（見偵查卷第七頁反面之偵訊筆錄）。惟告訴人嗣後於
      本院審理時證稱：（甲○○）又到樓下管理員處打第一通電話上來，說請我走
      路要小心，要不然要打破我的頭等語（見本院卷第一冊第十九頁之訊問筆錄）
      ，˙˙˙她說為什麼我不開門，叫我走路要小心，否則要讓我的頭開花（見本
      院卷第二冊第五十二頁之訊問筆錄），且證人己○○於警訊、審理時證稱：甲
      ○○下樓到管理員處打電話到公司稱：你為何不開門，你就不要下來，下來的
      話要讓你頭開花，你給我小心一點等語（見偵查卷第六頁反面之偵訊筆錄）。
      ˙˙˙）甲○○）打電話給陳小姐，就破口大罵，請陳小姐要小心，並說她要
      找的對象是屋主，請陳小姐開門，但因為陳小姐拒絕，所以她請陳小姐要小心
      ，並說如果陳小姐不開門，要讓陳小姐的頭開花，大概都是這一類的話等語（
      見本院卷第二冊第五十三頁之訊問筆錄）。綜上，就被告以「將找人跟蹤」之
      話語恐嚇告訴人之事實，僅有告訴人指述，並無其他積極證據予以佐證，此部
      分不能證明被告犯罪，此外復查無其他積極證據足資認定被告有此恐嚇犯行，
      原應為無罪之諭知，惟公訴意旨認此部分與前開有罪部分有實質上一罪關係，
      爰不另為無罪之諭知。
乙、不受理部分：
一、公訴意旨略以：被告基於毀損之犯意，持榔頭將祖榕公司所有之大門玻璃敲破，
    足生損害於祖榕公司，因認被告涉犯刑法第三百五十四條毀損罪嫌。
二、按犯罪之被害人，得為告訴，刑事訴訟法第二百三十二條定有明文。又告訴乃論
    之罪，未經告訴者，應諭知不受理之判決，且此項判決得不經言詞辯論為之，同
    法第三百零三條第三款、第三百零七條亦定有明文。
三、查本件被告毀損部分，公訴人認被告係犯刑法第三百五十四條之毀損罪，依同法
    第三百五十七條規定，須告訴乃論。而祖榕公司向廖東城承租案發地點之房屋作
    為營業處所，此經被告、告訴人及證人己○○陳述明確，是以被告所毀損之大門
    玻璃乃屋主廖東城所有，祖榕公司並非本件毀損之被害人，其所提出之告訴顯不
    合法，本件毀損部分既未經告訴，依前揭條文規定，爰不經言詞辯論，逕為不受
    理之判決。
據上論斷，應依刑事訴訟法第四百五十二條、第二百九十九條第一項前段、第三百零
三條第三款、第三百零七條，刑法第三百零五條、第四十一條第一項前段，罰金罰鍰
提高標準條例第一條前段、第二條，判決如主文。
本案經檢察官蔡名堯到庭執行職務。
中      華      民      國    九十一    年      六      月      四      日
                                      臺灣臺北地方法院刑事第一庭
                                          法  官  蔡  惠  如
右正本證明與原本無異。
如不服本判決，應於判決送達後十日內，向本院提出上訴狀。
告訴人或被害人如不服本判決，應具備理由，請求檢察官於上訴期間內上訴。
                                          書記官  彭雅慧
中    華    民    國      九十一        年     六       月      四     日
參考法條：
中華民國刑法第三百零五條
 (恐嚇危害安全罪)
以加害生命、身體、自由、名譽、財產之事，恐嚇他人致生危害於安全者，處二年以
下有期徒刑、拘役或三百元以下罰金。
